【裁判字號】    95,抗,331
【裁判日期】    950626
【裁判案由】    本票裁定
【裁判全文】
臺灣臺北地方法院民事裁定               95年度抗字第331號
    抗  告  人  合發興業股份有限公司
    兼法定代理  甲○○
    人                    1號.
    抗  告  人  乙○○
    相  對  人  上海商業儲蓄銀行股份有限公司
    法定代理人  丙○○
    非訟代理人  丁○○
上列抗告人間因本票裁定事件，抗告人對於民國九十五年一月六
日本院所為之九十四年度票字第八六一○七號裁定提起抗告，本
院裁定如下：
    主  文
抗告駁回。
抗告程序費用新臺幣壹仟元由抗告人連帶負擔。
    理  由
一、按本票執票人，依票據法第一百二十三條規定，聲請法院裁
    定許可對發票人強制執行，係屬非訟事件，此項聲請之裁定
    ，及抗告法院之裁定，僅依非訟事件程序，就本票形式上之
    要件是否具備予以審查為已足，並無確定實體上法律關係存
    否之效力，如發票人就票據債務之存否有爭議時，應由發票
    人提起確認之訴，以資解決（最高法院五十七年台抗字第七
    六號、五十六年台抗字第七一四號判例意旨參照）。
二、本件相對人主張其持有抗告人共同簽發如附表所示之本票六
    紙，付款地在台北市，利息按年息百分之六．五計算，免除
    作成拒絕證書，到期日未載，詎於九十四年七月十九日經提
    示均未獲付款，雖經其屢為催討，仍未蒙抗告人置理，為此
    依據票據法第一百二十三條、非訟事件法第一百條規定，聲
    請裁定准許對相對人為強制執行等語，業據其提出本票影本
    一紙為證，原裁定予以准許，即無不合。
三、抗告意旨略以：系爭本票其中三紙乃抗告人與相對人間之融
    資往來，應銀行要求在簽立借款契約時重複簽立之保證本票
    ，抗告人與本件相對人自九十四年十一月起即進行協商以擔
    保品自行處分以清償債務，並於九十五年初獲得第三人同意
    承買此一擔保品，嗣於九十五年四月十七日獲得相對人同意
    由第三人代償並塗銷抵押權，若此將在九十五年四月三十日
    前獲得以上部份融資清償，不知何以相對人卻違反約定，枉
    顧彼此借貸合約及債務協商，申請本件本票裁定。另抗告人
    甲○○、王建昌及乙○○係擔任吉發興業股份有限公司對相
    對人申請融資之保證人，因此在原有債務協商可清償之情況
    下，自不需負擔保證責任，況相對人曾經沒入多筆吉發興業
    股份有限公司於相對人處之存款及保證金，為此提起本件抗
    告云云。惟查，抗告人上述情節即使屬實，亦係實體上票據
    債務存否之爭執，依首開說明，應另循訴訟程序解決，尚非
    本件非訟程序所得審究，非訟程序法院僅得就本票裁定聲請
    強制執行是否符合形式上要件為審酌，於符合法定形式要件
    下為許可強制執行之裁定。
四、據上論結，本件抗告為無理由，依非訟事件法第二十一條第
    二項、第四十六條、第二十四條第一項、民事訴訟法第四百
    九十五條之一第一項、第四百四十九條第一項、第八十五條
    第二項，裁定如主文。
中    華    民    國    95    年    6    月    26    日
                        民事第二庭法  官  鄭純惠
                                  法  官  黃雯惠
                                  法  官  汪漢卿
以上正本係照原本作成
如不服本裁定應於送達後10日內向本院提出抗告狀，並繳納抗告
費新臺幣1,000元
中    華    民    國    95    年    6    月    26    日
                                  書記官  許婉如


司法院資訊處製作；財團法人民間司法改革基金會備份。
